JULIO JOSE <u>MIELNICZUK</u> LAPP

DATA SCIENTIST & ENGINEER



PERFIL PERSONAL

Soy ingeniero, docente, investigador y científico de datos.

Siempre ejerci como ingeniero de campo y docente y mediados del 2020, mis pasiones se orientarion a la investigacion y al sector de ciencia de datos, lo cual me llevo a capacitarme e inspirarme dia a dia. En el mundo de la ciencia de datos me di cuenta que la creatividad no tiene limites. Siempre dispuesto a solucionar problemas y a trabajar en equipo.

HERRRAMIENTAS

- GCP/Docker/FastApi/uvicorn
- SOI
- Python/Tensorflow/sklearn/pandas
- Geopandas,/folium/streamlit/Numpy
- Darts/Matplotlib/plotly/altair
- Power BI/Tableau

IDIOMAS

• Ingles intermedio

CONTACTO

LinkedIn:

https://www.linkedin.com/in/juliomielniczuk-lapp-70385555/

E-mail:

julio.mielniczuk.cap@gmail.com Movil: 297 4183945

Github: https://github.com/juliom86

EDUCACIÓN

LE WAGON

Data Science Bootcamp| Agosto 2021 - Febrero 2022

- Se trabajo en un proyecto integral, agrupando todo el conocimiento aprendido
- Se trabajaron en conceptos y herramientas de limpieza de datos, Machine Learning, Deep learning, e integrarlo todo con herramientas de data engineer

UCEMA

Python para finanzas cuantitativas | Marzo 2021 -Agosto 2021

 Utilizar herramientas de Data Science para analizar y tomar decisiones en los mercados financieros

UTN

- Diplomatura en base de datos Marzo 2021/Agosto 2021
- Diplomatura en Python- octubre 2020 / Marzo 2021

Universidad Nacional de la Patagonia de San Juan Bosco

Ingenieria en Petroleo | Marzo 2005 - Noviembre 2011

 Especializado en todo el sector petrolero, desde la exploracion hasta la extraccion y venta

EXPERIENCIA

DOCENTE UNIVERSITARIO / INVESTIGADOR

Universidad Nacional de la Patagonia de San Juan Bosco | marzo 2012 - Presente

- Profesor Adjunto en Evaluacion de formaciones geologicas
- Docente auxiliar en Termodinamica Basica
- Proyecto de investigacion en el sector de ingenieria en petroleo

INGENIERO DE CAMPO

CWS - Baker Hughes | Agosto 2013 - Abril 2021

- Diseño de operaciones y logistica de campo en yacimientos petroleros
- Simulaciones geomecanicas y petrofisicas, para el modelado de fractura hidraulica

PROYECTOS

- En Le Wagon realizamos un proyecto grupal sobre un perfil energetico de argentina, realizando todo un proceso de ETL, visualizacion, deployment, generacion de APIs y ML (https://latam-energy-profile.herokuapp.com/)
- En la universidad se trabajo en un dashboard con datos de nacion sobre la produccion de hidrocarburos no convencional (https://public.tableau.com/app/profile/julio.mielniczuk/viz/ministeriodeenergia/Dashboard1)
- En la utn realice un proyecto grupa.l que trato del desarrollo de una agenda (https://github.com/juliom86/curso-python-utn)